# 请教陈版，关于信用减值损失是否考虑给客户的信用期的问题

提问人：wx_604817add8f3 时间：2022-03-10 09:45:32
陈版您好，请教一下，我公司对客户采用了信用评级的制度，不同的客户给与了不同的信用评级，所以付款信用期也不同，视客户评级给与了 0 天、 15 天 30 天 45 天这样几档信用期。那信用减值损失，这个信用期内是否要考虑呢？

回答人：chenyiwei
应当考虑。并且对于信用评级不同的客户，应分别归入不同的信用风险组合，分别进行坏账测算。